【裁判字號】    98,審小上,118
【裁判日期】    980916
【裁判案由】    侵權行為損害賠償
【裁判全文】
臺灣臺北地方法院民事裁定           98年度審小上字第118號
上  訴  人  乙○○
被  上訴人  甲○○
                      號
上列當事人間請求侵權行為損害賠償事件，上訴人對於中華民國
98年7月24日本院臺北簡易庭98年度北小字第1682號第一審判決
提起上訴，本院裁定如下：
    主  文
上訴駁回。
第二審訴訟費用新臺幣壹仟伍佰元由上訴人負擔。
    理  由
一、按對於小額程序第一審裁判之上訴或抗告，非以其違背法令
    為理由，不得為之；上訴狀內應記載上訴理由，表明下列各
    款事項：一原判決所違背之法令及其具體內容。二依訴訟資
    料可認為原判決有違背法令之具體事實，民事訴訟法第436
    條之24第2項、第436條之25定有明文。又依同法第436條之
    32 第2項準用第468條、第469條第1款至第5款規定，判決不
    適用法規或適用不當者，為違背法令，其中，判決有同法第
    469條第1款至第5款情形之一者，為當然違背法令。是當事
    人於小額訴訟程序提起上訴，如依民事訴訟法第468條規定
    ，以第一審判決有不適用法規或適用法規不當為理由時，其
    上訴狀或理由書應有具體之指摘，並揭示該法規之條項或其
    內容。若係成文法以外之法則，應揭示該法則之旨趣。倘為
    司法院解釋、或最高法院之判例，則應揭示該判解之字號或
    其內容。如以民事訴訟法第469條第1款至第5款情形為理由
    時，其上訴狀或理由書，應揭示合於該條款之事實。故對於
    小額程序之第一審裁判提起上訴時，如上訴論旨並未具體指
    出原審認定事實有如何違反法令情事，更未具體指明其所違
    反法令之條項或其內容，不得謂已合法表明上訴理由，其上
    訴自難認為合法（最高法院70年台上字第720號判例意旨參
    照），而屬上訴不合程式，第二審法院應依同法第436條之
    32第2項準用同法第444條第1項以裁定駁回之（最高法院72
    年度台聲字第113號裁定意旨參照）。
二、上訴意旨略以：(一)被上訴人於刑事及本件民事程序所為之陳
    述前後不一，皆非事實而不足採；(二)伊因被上訴人之傷害行
    為，導致於心靈上失去平衡而生病，被上訴人理應賠償所有
    醫療費用。原審疏未審究伊屬低收入戶之眷屬，逕為受傷後
    5、6個月之就醫非屬醫療行為之認定，顯然有誤；(三)被上訴
    人曾說其位於板橋有3間房屋，自非家境清寒。又被上訴人
    得申請社會局補助扶養重度智障之子之費用，亦與被上訴人
    侵害伊之身心靈之賠償無涉。茲聲請調查被上訴人財產及請
    領補助之，以免其受憲法保障之權益喪失；(四)闖紅燈、行駛
    路肩即須處罰新臺幣（下同）3,000元，逾期尚加罰1倍，更
    何況是侵害他人身體髮膚，原審竟判命被上訴人賠償3,790
    元，實難心服口服云云。
三、經查，觀諸上訴人於上訴狀（上訴人誤載為抗告狀）內所記
    載之上訴理由，僅係就原審取捨證據及認定事實之職權行使
    ，指摘其為不當，而未具體說明其有何不適用法規或適用法
    規不當之情形，並揭示該法規之條項或其內容，及合於民事
    訴訟法第469條所列各款之事實，自難認對該判決之如何違
    背法令已有具體之指摘，揆諸首揭說明，應認其上訴為不合
    法。
四、本件第二審訴訟費用，確定為如主文第2項所示金額。
五、據上論結，本件上訴為不合法，依民事訴訟法第436條之32
    第1項、第2項、第444條第1項前段、第95條、第78條、第43
    6條之19第1項，裁定如主文。
中    華    民    國    98    年    9     月    16    日
                  民事第六庭  審判長法  官  朱漢寶
                                    法  官  蔡和憲
                                    法  官  許純芳
以上正本係照原本作成
本裁定不得抗告。
中    華    民    國    98    年    9     月    16    日
                                    書記官  陳怡君


司法院資訊處製作；財團法人民間司法改革基金會備份。
